【裁判字號】    97,交聲,2562
【裁判日期】    971204
【裁判案由】    交管條例聲異
【裁判全文】
臺灣板橋地方法院交通事件裁定        97年度交聲字第2562號
                                    97年度交聲字第2564號
原處分機關  交通部公路總局臺北區監理所
異  議  人
即受處分人  甲○○
上列異議人即受處分人因違反道路交通管理處罰條例案件，對於
交通部公路總局臺北區監理所民國97年9 月8 日所為之處分（北
監自裁字第裁40-AI0000000號、第裁40-CG0000000號），聲明異
議，本院裁定如下：
    主  文
異議均駁回。
    理  由
一、按「汽車駕駛人，行經有燈光號誌管制之交岔路口闖紅燈者
    ，處新台幣一千八百元以上五千四百元以下罰鍰」、「前項
    紅燈右轉行為者，處新台幣六百元以上一千八百元以下罰鍰
    」，道路交通管理處罰條例第53條第1 項、第2 項分別定有
    明文；且如有上開交通違規，並應依同條例第63條第1 項第
    3 款規定，記違規點數3 點。
二、原處分機關認異議人即受處分人甲○○於民國97年3 月4 日
    晚上9 時54分許，駕駛車號CU-2933 號自小客車，行經臺北
    市○○路與松壽路口時（北向南），闖越紅燈；復於同年4
    月7 日下午3 時30分許，駕駛上開自小客車，行經臺北縣新
    店市○○○路與屈尺路口時（往烏來方向），紅燈右轉，分
    別涉有道路交通管理處罰條例第53條第1 項、第2 項之違規
    ，嗣經警製單舉發後，爰依上開法律規定，於97年9 月8 日
    以北監自裁字第裁40-AI0000000號、第裁40-CG0000000號分
    別裁處異議人罰鍰新台幣（下同）5 千4 百元、1 千8 百元
    ，並各記違規點數3 點（合計6 點）在案，此有臺北市政府
    警察局舉發違反道路交通管理事件通知單影本、臺北縣政府
    警察局舉發違反道路交通管理事件通知單影本各1 份及原處
    分機關違反道路交通管理事件裁決書影本2 份附卷可按。
三、聲明異議意旨略以：異議人於前次驗車後（驗車時間為97年
    2 月6 日）之97年2 月20日，由原行照地址即戶籍地址（即
    臺北縣板橋市○○路81巷54號2 樓）遷居現戶籍地址（即臺
    北縣板橋市○○路○段232 號9 樓之11），但並未更改行照
    地址及戶籍地址（戶籍地址迄至97年7 月11日更改）。前揭
    二件違規均係在異議人驗車且遷居他處後所為，但因異議人
    並未更改行照地址，以致均未接獲罰單，因而逾期而加倍罰
    款。異議人乃係在不知情之情況下被裁以加倍罰款，請予明
    察，還以原罰款金額。爰聲明異議，請求撤銷上開二件裁決
    云云。
四、經查：
  (一)異議人於前揭時、地確分別有駕車闖越紅燈及紅燈右轉之交
    通違規事實，此有卷附違規採證照片在卷可稽，並為異議人
    所不爭執，應堪認屬為真。
  (二)查異議人自93年8 月27日起即將其戶籍設於臺北縣板橋市○
    ○路81巷54號2 樓，迄至97年7 月11日始又再將其戶籍遷至
    臺北縣板橋市○○路○段232 號9 樓之11，此除為異議人所
    是認外，並有異議人之全戶戶籍資料、遷徙紀錄資料各1 份
    附卷為佐。又異議人為前揭二件違規後，警方即依法製單舉
    發，並先後將舉發違規通知單以掛號之方式寄送至異議人當
    時之戶籍地址即臺北縣板橋市○○路81巷54號2 樓；其中舉
    發異議人駕車在臺北市○○路與松壽路口闖越紅燈部分，因
    寄送時未會晤異議人本人，亦無同居人或受雇人或應送達處
    所之接收郵件人員，遂於97年4 月25日改寄存於板橋21支郵
    局，並作送達通知書2 份，1 份黏貼於異議人門首，另1 份
    則置於應送達處所信箱或適當位置，依法當已發生寄送送達
    之效力（參見行政程序法第74條）；另舉發異議人駕車在臺
    北縣新店市○市○○○路與屈尺路口紅燈右轉部分，則於97
    年4 月28日送達於異議人本人，此有臺北市政府警察局交通
    警察大隊97年10月22日北市警交大執字第09734019000 號函
    暨該函所檢附之中華民國郵政大宗掛號函件聯影本、臺北市
    政府警察局交通警察大隊送達證書影本及臺北縣政府警察局
    97年11月25日北縣警交字第0970152383號函所檢附之送達證
    書影本各1 份在卷為憑。由上以觀，足徵警方均已依法將前
    揭舉發違規通知單送達異議人甚明。
  (三)異議人雖辯稱其於前揭舉發違規通知單寄送當時，實際上業
    已遷移他處，故並未接獲該等通知單云云。然查，異議人係
    迄至97年7 月11日始自臺北縣板橋市○○路81巷54號2 樓遷
    移至臺北縣板橋市○○路○段232 號9 樓之11，業如前述，
    其空言泛稱其於前揭舉發違規通知單寄送當時並未居住在臺
    北縣板橋市○○路81巷54號2 樓，並未舉證以實其說，自難
    遽認屬實。況本院函請臺北縣政府警察局海山分局派員查訪
    異議人究係何時自臺北縣板橋市○○路81巷54號2 樓遷移他
    處，嗣經該分局查訪結果，亦函覆稱異議人係迄至97年8 月
    1 日始實際遷出，此有該分局97年11月10日北縣警海交裁字
    第0970047235號函1 份在卷可按，益見異議人所辯其於97年
    2 月間即已遷出云云，要屬子虛。是異議人執此為辯，顯無
    足取。
五、綜上所述，應堪認定異議人確有前揭之交通違規情事，異議
    人空言為辯容難採信。揆諸首揭法律規定，異議人既駕車行
    經有燈光號誌管制之交岔路口闖紅燈及紅燈右轉，原處分機
    關審酌異議人違規情節，分別處以法律規定額度內之罰鍰5
    千4 百元及1 千8 百元，並各記違規點數3 點（合計6 點）
    ，自屬有據。異議人仍執詞聲明異議，洵無理由，本院當應
    裁定駁回。
六、結論：依道路交通管理處罰條例第87條第2 項、道路交通案
    件處理辦法第19條，裁定如主文。
中    華    民    國    97    年    12    月    4     日
                  交通法庭      法  官  陳信旗
以上正本證明與原本無異。
如不服本裁定，應於送達後5 日內向本院提出抗告狀。
                                書記官  陳昭綾
中    華    民    國    97    年    12    月    4     日


司法院資訊處製作；財團法人民間司法改革基金會備份。
